臺灣臺北地方法院刑事判決　　　 94年度交簡上字第63號
上　訴　人　臺灣臺北地方法院檢察署檢察官
被　　　告　甲○○
上列上訴人因被告公共危險案件，不服本院臺北簡易庭九十四年
度北交簡字第一０三五號，中華民國九十四年五月十六日第一審
刑事簡易判決（聲請簡易判決處刑案號：九十四年度偵字第五八
九二號），提起上訴，本院管轄第二審之合議庭判決如左：
    主  文
上訴駁回。
    事  實
一、甲○○前因公共危險案件，經臺灣臺北地方法院檢察官於民
    國八十九年九月二十日以八十九年度偵字第一六七四四號為
    職權不起訴處分外，並經本院於九十年十月十九日以九十年
    度北交簡字三０六二號判決判處罰金二萬二千元，甫於九十
    一年五月十四日執行完畢（不構成累犯），竟仍不知悔改，
    明知飲酒過度不得駕車，詎於九十四年三月二十一日晚間十
    一時許，在位於臺北市○○路之某酒店內飲用洋酒，致呼氣
    酒精濃度達每公升０．九０毫克（ＭＧ／Ｌ），已不能安全
    駕駛動力交通工具，竟駕駛車牌號碼ＥＥ—七一六二號自小
    客車，於翌（二十二）日凌晨一時二十九分許，在臺北市○
    ○區○○路八十五巷口為警查獲。
二、案經臺北市政府警察局中山分局移送臺灣臺北地方法院檢察
    署檢察官偵查後聲請簡易判決處刑。
    理  由
一、上揭事實，業據被告於警員詢問及本院審理時均供承不諱（
    參見臺灣臺北地方法院檢察署九十四年度偵字第五八九二號
    偵查卷宗第十頁至第十二頁、本院九十四年六月三十日審理
    筆錄），被告經警攔檢測試之過程中其以呼氣測試酒精濃度
    為每公升０．九０毫克（ＭＧ／Ｌ），此有刑法第一百八十
    五條之三案件測試觀察紀錄表、酒精濃度檢測表及臺北市政
    府警察局舉發違反道路交通管理事件通知單影本各一紙附卷
    可證（參見同前偵查卷第十四至十六頁）。
二、按刑法第一百八十五條之三規定服用酒類致不能安全駕駛動
    力交通工具，係抽象危險犯，並不以發生具體危險為必要，
    至所謂酒醉狀態，只需一般評價程度達於對車輛駕駛行為失
    其必要之注意力或判斷力之虞即可，至實際上對駕駛行為是
    否發生具體危險，則並不重要；又行為人飲酒後如其呼氣酒
    精濃度達於每公升○．七五毫克時，即有反應較慢、感覺減
    低、思考改變、個性行為改變並影響駕駛之輕至中度中毒症
    狀，此有行政院國軍退除役官兵輔導委員會台北榮民總醫院
    八十八年八月五日（八八）北總內字第二六八六八號函一紙
    附本院卷可稽，且行為人飲酒後其呼氣中酒精濃度如已達於
    每公升０．八五毫克，其肇事率為一般未飲酒者之五十倍，
    此亦有中央警察大學交通學系暨交通管理研究所教授蔡志中
    之研究報告一紙附本院卷可憑，故被告於飲酒約一小時後，
    其體內之酒精濃度經警攔查檢測其呼氣所含酒精濃度高達每
    公升０．九０毫克，依照前揭台北榮民總醫院函文及蔡教授
    之研究，足認被告於駕車經警查獲之當時，顯然已達不能安
    全駕駛之情狀。綜上所述，依前述台北榮民總醫院函文及學
    者研究報告所提出「不能安全駕駛」之酒精含量數值、被告
    酒精濃度檢測表、舉發違反道路交通管理事件通知單、警員
    所填製刑法第一百八十五條之三案件測試觀察紀錄表等補強
    證據，已足資擔保被告於本院調查、審理中所為上開任意性
    自白具有相當程度之真實性，而得使本院確信被告前述自白
    之犯罪事實確屬真實，本院自得依被告前述自白及各該補強
    證據認定被告確有為前述犯行，本件事證明確，被告之犯行
    堪以認定。
三、核被告所為係犯刑法第一百八十五條之三服用酒類不能駕駛
    動力交通工具而駕駛之公共危險罪。原判決審酌被告於飲用
    酒類後，已達不能安全駕駛動力交通工具之狀態，而仍為駕
    駛行為，危及其他道路交通參與者之安全，惟被告已於警局
    詢問時供承犯行，犯後態度尚佳，且被告事後表示悔意，判
    處被告罰金二萬七千元，如易服勞役，以三百元折算一日，
    其認事用法，尚無違誤，量刑堪稱妥適。
四、上訴意旨雖執被告係第三度為公共危險犯行，顯見被告法治
    觀念淡薄，且酒測值高達０．九０毫克，犯罪情節非輕，原
    審謹諭知罰金二萬七千元，顯然無法收懲戒惕勵之效等語，
    其所言雖非無據，惟按：(一)量刑之輕重及緩刑之宣告，係事
    實審法院得依職權自由裁量之事項，茍已斟酌刑法第五十七
    條各款所列情狀而未逾越法定刑度，則不得遽指為違法；又
    刑罰之量定屬法院自由裁量之職權行使，但仍應審酌刑法第
    五十七條所列各款事由及一切情狀，為酌量輕重之標準，並
    非漫無限制，在同一犯罪事實與情節，如別無其他加重或減
    輕之原因，下級法院量定之刑，亦無過重或失輕之不當情形
    ，則上級法院對於下級法院之職權行使，原則上應予尊重，
    此有最高法院七十二年度台上字第六六九六號判例、八十五
    年度台上字第二四四六號判決可資參照，由前揭最高法院判
    例、判決意旨可知，法律固賦予法官自由裁量權，但此項裁
    量權之行使，並非得以任意或自由為之，仍應受一般法律原
    則之拘束，必須符合法律授權之目的，並受法律秩序之理念
    、法律感情及慣例所規範，法官量刑權雖為一種受法律拘受
    之裁量原則，但其內涵仍將因各法官的理念、價值觀、法學
    教育背景的不同而異，是以自由裁量的界限仍難有客觀的解
    答（參閱蘇俊雄先生著量刑權之法律拘束性一文，月旦法學
    雜誌第五十四期），端賴法官於個案審判時，依個案事由加
    以審酌，若無裁量濫用情事，難為其有不當之處。(二)本件被
    告犯後迭於警訊及本院審理中均已坦承犯行並深表悔悟（參
    見偵查卷宗第十頁至第十二頁、本院九十四年六月三十日審
    理筆錄），且被告於本院審理時表示願捐新台幣五萬元予財
    團法人創世社會福利基金會，此亦有匯款收據一紙在卷可稽
    ，足認被告確有悔意，堪信原審對被告科處罰金二萬七千元
    ，已足達到遏阻被告再犯目的，又被告酒醉駕車經警攔檢，
    其觀察測試紀錄表尚無其他不能安全駕駛之具體情狀，復審
    酌被告酒醉駕車幸無肇事及危及其他參與交通者之危險駕駛
    行為，原審基此總合考量而僅處罰金二萬七千元，尚無裁量
    權濫用不當或違法之處，核原審判決並無違誤之處且為適法
    ，況法官就具體個案量刑，必須考慮到行為人有利及不利之
    情狀，包括犯罪動機與目的、違反義務之程度、行為之方式
    及行為所應歸責的效果、個人及經濟上之情況，並斟酌所宣
    示的刑罰對行為人日後再社會化的影響，是原審所為量刑尚
    無違誤，上訴意旨非有理由，應予駁回。
據上論斷，應依刑事訴訟法第四百五十五條之一第一項、第三項
，第三百六十八條，判決如主文。
本案經檢察官劉承武到庭執行職務
中　　華　　民　　國　九十四　年　七　  月　  二十九　日
                  刑事第八庭審判長法　官　陳德民
                                  法  官  孫曉青
                                  法  官  張筱琪
以上正本證明與原本無異。
不得上訴
　　　　　　　　　　　　　　    　書記官　李玟郁
中　　華　　民　　國　九十四　年　七　  月　  二十九　日
